臺灣高雄地方法院刑事判決　　　　　　　94年度訴字第1533號
公　訴　人　臺灣高雄地方法院檢察署檢察官
被　　　告　甲○○　男　20歲.
選任辯護人　戴國石律師
上列被告因毒品危害防制條例案件，經檢察官提起公訴（94年度
偵字第7002號），本院判決如下：
    主  文
甲○○販賣第二級毒品，未遂，處有期徒刑貳年。扣案含第二級
毒品MDMA錠劑壹顆沒收銷燬之，扣案含愷他命粉末參包（驗前合
計毛重貳公克，驗後合計毛重壹點玖公克）、ＸＧ牌銀色行動電
話壹支（含門號0000000000和信SIM 卡壹張）均沒收。
    事  實
一、甲○○明知3,4-亞甲基雙氧甲基安非他命（即3,4-Methyle-
    nedioxymethamphetamine，MDMA俗稱搖頭丸）與愷他命（K-
    -etamine）分別屬毒品危害防制條例第2 條所列之第二、三
    級毒品，依法不得持有、施用及販賣，其為嘗試施用MDMA及
    愷他命，竟於民國（下同）94年3 月16日凌晨3 時許，在高
    雄市○○○路「EZ PUB」，以每顆新台幣（下同）500 元之
    價格，向姓名、年籍不詳之人購入含MDMA之錠劑1 顆，並以
    3800元之價格向該人購入含愷他命之粉末3 包。嗣因受友人
    規勸而未施用前開毒品，遂意圖將前開毒品售出牟利，而基
    於販賣MDMA及愷他命之犯意，於94年3 月28日凌晨1 時37
    分許，以「衣服褲子專賣店」名稱登入網際網路一網情深聊
    天聯盟網日戀情聊天室，適有高雄市政府警察局左營分局舊
    城派出所員警丙○○當時亦以「丸子NO弟」之暱稱在該聊天
    室內，見狀遂向甲○○詢問購買事宜稱：「「衣服怎麼算ㄋ
    ？」，甲○○回覆以「500 」，丙○○又詢問：「10ㄍ你要
    算我多少？」、「10怎算？」，甲○○便回覆稱：「4700那
    邊」等販賣內容及價格訊息，並以：「沒要拿K ㄇ？」之語
    詢問丙○○是否有意購買愷他命，惟陳某以：「庫子我有ㄌ
    」之語拒絕，甲○○留下0000000000號行動電話請丙○○若
    欲購買毒品，以前開電話與之聯繫。嗣丙○○撥打甲○○前
    揭電話與之聯繫，林某表示自己僅剩MDMA1 顆及愷他命3 包
    ，丙○○遂同意以4900元向甲○○購買前開毒品，雙方相約
    於94年3 月28日下午1 時許，在高雄市鼓山區○○○路97號
    明誠中學門口交易，甲○○依約至前開地點，見丙○○所安
    排喬裝成買受人之民眾，乃取MDMA1 顆及愷他命3 包欲交付
    予該人，陳某隨即表明身份，當場逮捕甲○○，並扣得毒品
    MDMA 1顆及愷他命3 包（驗前合計毛重2 公克，驗後合計毛
    重1. 9公克）及ＸＧ牌銀色行動電話手機1 支（含門號
    0000000000 和信SIM 卡壹張），因而查獲全情。
二、案經高雄市政府警察局左營分局移送台灣高雄地方法院檢察
    署檢察官偵查起訴。
    理  由
一、訊據被告甲○○對於其在上開時、地，登入電腦網際網路一
    網情深聊天聯盟網日戀情聊天室，以「衣服褲子專賣店」名
    稱，向他人兜售MDMA及愷他命，嗣後並以電話與喬裝為買家
    之員警丙○○約定以4900元之價格出售MDMA1 顆及愷他命3
    包予陳某，在高雄市鼓山區○○○路97號明誠中學門口交易
    時為警查獲之事實坦承不諱。
二、關於證據能力部分：
(一)、按被告以外之人於審判外之言詞或書面陳述，除法律有規定
    者外，不得作為證據；再下列文書，亦得為證據：1 、除顯
    有不可信之情況外，公務員職務上製作之紀錄文書、證明文
    書。2 、除顯有不可信之情況外，從事業務之人於業務上或
    通常業務過程所須製作之紀錄文書、證明文書。3 、除前2
    款之情形外，其他於可信之特別情況下所製作之文書，亦得
    為證據；又被告以外之人於審判外之陳述，雖不符刑事訴訟
    法第159 條之1 至第159 條之4 之規定，而經當事人於審判
    程序同意作為證據，法院審酌該言詞陳述或書面陳述作成時
    之情況，認為適當者，亦得為證據；另當事人、代理人或辯
    護人於法院調查證據時，知有第159 條第1 項不得為證據之
    情形，而未於言詞辯論終結前聲明異議者，視為有前項之同
    意，刑事訴訟法第159 條第1 項、第159 條之4 、第159 條
    之5 第1 項、第2 項分別定有明文。經查：
(1)、卷附高雄醫學大學附設中和紀念醫院針對扣案物出具之檢驗
    報告：性質上亦為被告以外之人於審判外所為之書面陳述，
    屬於傳聞證據，然係臺灣高雄地方法院檢察署檢察官於偵查
    中，依刑事訴訟法第208 條第1 項之規定，囑託該院鑑定，
    該份檢驗報告係該院依刑事訴訟法第208 條第1 項準用同法
    第206 條第1 項規定所出具之書面鑑定報告，有臺灣高雄地
    方法院檢察署尿液送驗單、檢體送驗單在卷可參，應屬刑事
    訴訴法第159 條第1 項「被告以外之人於審判外之言詞或書
    面陳述，除法律有規定者外，不得作為證據」規定，所稱「
    法律有規定者」之情形，應有證據能力，附此敘明。
(2)、警卷所附執行職務報告書：雖係被告以外之人於審判外所為
    之書面陳述，屬於傳聞證據，且不合於刑事訴訟法第159 條
    之1 至之4 所示情形，然經公訴人、被告於本院審理程序同
    意做為證據，且本院審酌上開文書作成之形式，均無瑕疵、
    與待證事實具有關聯性等情況，認為適當，應認有證據能力
    。
(二)、再按，傳聞法則乃對於被告以外之人於審判外之言詞或書面
    陳述，亦即針對被告以外之人於審判外以言詞或書面所為之
    供述證據而為之規範。卷附照片乃以科學、機械之方式，對
    於所拍攝內容所為忠實且正確之記錄，與扣案錠劑1顆 、粉
    末3 包、行動電話1 支（含門號0000000000SIM 卡1 張）、
    網路聊天室聊天內容均非供述證據，應無刑事訴訟法第159
    條第1 項規定之適用，附此敘明。
三、關於認定事實部分：
(一)、被告甲○○對於前開犯罪事實坦承不諱，經核並與證人丙○
    ○、乙○○於本院審理時證述之情節相符，並有扣案錠劑1
    顆、粉末3 包、行動電話1 支（含門號0000000000SIM 卡1
    張）、網路聊天室聊天內容1 份可資為證，足認被告關於其
    於網際網路聊天室販賣扣案物之自白，堪予採信。
(二)、扣案之錠劑1 顆及粉末3 包，經送高雄醫學大學附設中和紀
    念醫院以薄層色層分析法（TLC）及 氣相層析質譜分析法（
    GC/M S）檢驗結果，證實分別含有MDMA及愷他命成分，有偵
    查卷所附該院94年4 月19日編號0000-000號、0000-000號檢
    驗報告各1 紙附卷可參，是上開錠劑及粉末分別含有毒品危
    害防制條例第2 條第2 項第2 款、第3 款所定義之第二、三
    級毒品，堪予認定。
(三)、再者，被告於警詢中坦承以500 元價格購入扣案MDMA；以38
    00元之價格購入扣案之愷他命等事實，又其嗣後欲以4900元
    之價格將前開扣案物出售予丙○○之事實，亦經證人丙○○
    於本院審理時證述屬實（見本院94年7 月4 日審判筆錄第6
    頁），是被告至少可因前開販賣行為獲取600 元之利益，再
    參以販賣第二、三級毒品均係違法行為，非可公然為之，被
    告甘冒遭判重刑之風險為之，顯然是有利可圖，是被告前開
    所言應堪採信，其係基於營利之意圖將扣案之毒品出售，應
    堪認定。本件事證明確，被告之犯行，堪予認定。
四、核被告所為，係犯毒品危害防制條例第4 條第2 項、第6 項
    之販賣第二級毒品未遂罪及同條例第4 條第3 項、第6 項之
    販賣第三級毒品未遂罪。其以一行為同時販賣第二、三級毒
    品而觸犯數罪名，為想像競合犯，應依刑法第55條前段之規
    定，從一重之販賣第二級毒品未遂罪處斷。又本件扣案毒品
    僅MDMA1 顆及愷他命3 包（驗前合計毛重2 公克，驗後合計
    毛重1.9 公克），數量非鉅，且未查獲有其餘販買毒品所用
    工具，並無證據證明被告甲○○係因販賣之目的販入扣案毒
    品，因此其後被告雖有販賣之故意，且依約攜帶MDMA及愷他
    命前往交付，已著手實施販賣毒品行為，惟員警陳俊士並無
    買受毒品之真意，其虛與被告買賣毒品，無非在蒐證，以求
    人贓俱獲，且被告交付毒品予喬裝買受人之人前，丙○○便
    表明身分，故交易未完成，因此，被告販賣毒品之行為僅止
    於未遂，應依刑法第26條前段之規定減輕其刑，公訴意旨認
    被告所為係意圖販賣而持有第二、三級毒品罪，尚有未洽，
    惟公訴人於本院審判程序中，業已變更起訴法條為毒品危害
    防制條例第4 條第2 項、第3 項、第6 項之販賣第二、三級
    毒品未遂罪，本院自毋須變更起訴法條，附此敘明。被告非
    法持有第二、三級毒品之低度行為，應為其販賣之高度行為
    所吸收，不另論罪。再被告販賣MDMA及愷他命之行為，固戕
    害他人身心，惟其僅販賣1 次，未完成交易即為警查獲，未
    有實際利得，且其販賣之數量非鉅，與媒體經常刊載查獲販
    賣毒品之數量達數公斤以上之危害情形，顯然有別而無從比
    擬，誠屬情輕法重，倘仍對其販賣毒品之犯行科以法定最輕
    本刑之七年有期徒刑，猶嫌過重，衡情尚有可憫恕之處，爰
    依刑法第59條規定減輕其法定刑，並依法遞減之。爰審酌被
    告為貪圖己利，竟販賣MDMA及愷他命以牟利，戕害他人身心
    健康，助長毒品泛濫，造成社會之危害，確有不是，惟其為
    本件犯行之時年僅20歲，且販賣毒品之數量非鉅，擬售出之
    價格為4900元，獲利空間有限，及被告之素行、犯罪動機、
    目的、手段、對社會治安危害程度，犯後坦承犯行確有悔意
    等一切情狀，爰酌量處如主文所示之刑，以資懲儆。扣案之
    錠劑中所含第二級毒品MDMA係第二級毒品，應依毒品危害防
    制條例第18條第1 項前段規定宣告沒收銷燬之。又扣案粉末
    3 包（驗前合計毛重2 公克，驗後合計毛重1. 9公克）所含
    愷他命係查第三級毒品，且為被告所有供本件販賣犯行所用
    之物，並非單純無正當理由而擅自持有，應依毒品危害防制
    條例第19條第1 項之規定宣告沒收。至前開扣案錠劑中非屬
    MDMA部分及扣案粉末中非屬愷他命部分，因分別與錠劑中毒
    品MDMA及粉末中毒品愷他命相混而無法析離，自應視同毒品
    ，分別依毒品危害防制條例第18條第1 項前段及同法第19條
    第1 項之規定，沒收銷燬及沒收。而扣案ＸＧ牌銀色行動電
    話手機一支（含門號0000000000和信SIM 卡1 張），係被告
    甲○○所有，供其聯絡販賣毒品事宜所用之物，業經被告供
    陳在卷，爰毒品危害防制條例第19條第1 項之規定，宣告沒
    收。
據上論斷，應依刑事訴訟法第299 條第1 項前段，毒品危害防制
條例第4 條第2 項、第3 項、第6 項、第18條第1 項前段、第19
條第1 項，刑法第11條、第26條前段、第59條，判決如主文。
本案經檢察官丁○○到庭執行職務。
中　　華　　民　　國　　94　　年　　7 　　月　　18　　日
                    刑事第七庭    審判長 法　官　孫啟強
                                         法　官　張茹棻
                                         法　官  卓立婷
以上正本證明與原本無異。
如不服本判決，應於判決送達後10日內，向本院提出上訴狀。
中　　華　　民　　國　　94　　年　　7 　　月　　19　　日
                                         書記官  李春慧
附錄本案論罪科刑法條全文
毒品危害防制條例第4條
製造、運輸、販賣第一級毒品者，處死刑或無期徒刑；處無期徒
刑者，得併科新臺幣 1 千萬元以下罰金。
製造、運輸、販賣第二級毒品者，處無期徒刑或 7 年以上有期徒
刑，得併科新臺幣 7 百萬元以下罰金。
製造、運輸、販賣第三級毒品者，處 5 年以上有期徒刑，得併科
新臺幣 5 百萬元以下罰金。
製造、運輸、販賣第四級毒品者，處 3 年以上 10 年以下有期徒
刑，得併科新臺幣 3 百萬元以下罰金。
製造、運輸、販賣專供製造或施用毒品之器具者，處 1 年以上 7
年以下有期徒刑，得併科新臺幣 1 百萬元以下罰金。
前五項之未遂犯罰之。
